【裁判字號】    98,家聲,58
【裁判日期】    980306
【裁判案由】    認可離婚
【裁判全文】
臺灣臺南地方法院民事裁定             98年度家聲字第58號
聲  請  人  乙○○
代  理  人  丙○○
相  對  人  甲○○
前當事人間聲請認可離婚事件，本院裁定如下：
    主      文
大陸地區福建省霞浦縣人民法院二○○八年十二月十一日（2008
）霞民初字第1064號民事判決，於二○○九年一月十五日生效，
應予認可。
程序費用新臺幣壹仟元由聲請人負擔。
    理      由
一、按在大陸地區作成之民事確定裁判，不違背臺灣地區公共秩
    序或善良風俗者，得聲請法院裁定認可，臺灣地區與大陸地
    區人民關係條例第74條第1項定有明文。
二、本件聲請意旨略以：聲請人為大陸地區人民，相對人是台灣
    地區人民，兩造因感情破裂，無法繼續共同生活，業經福建
    省霞浦縣人民法院於2008年12月11日以（2008）霞民初字第
    1064號民事判決兩造離婚，並經財團法人海峽交流基金會驗
    證屬實，爰提出戶籍謄本、大陸地區福建省霞浦縣人民法院
    （2008）霞民初字第1064號民事判決書、福建省霞浦縣人民
    法院離婚案件法律文書生效證明書、福建省霞浦縣公證處（
    2009）霞證內字第031號、第032號、第033號證明書，及財
    團法人海峽交流基金會（98）南核字第013860號、第013857
    號、第013861號證明各一紙為證，爰請求裁定認可兩造離婚
    判決。
三、經查：聲請人提出之大陸地區福建省霞浦縣人民法院97年12
    月11日（2008）霞民初字第1064號民事判決書、離婚案件法
    律文書生效證明書，業經中華人民共和國福建省霞浦縣公證
    處公證及我國財團法人海峽交流基金會驗證，有福建省霞浦
    縣公證處第（2009）霞證內字第031號、第032號、第033號
    證明書，及財團法人海峽交流基金會（98）南核字第013860
    號、第013857號、第013861號證明各一紙在卷，則該確定判
    決書自堪信為真正。次查，上開福建省霞浦縣人民法院（
    2008 ）霞民初字第1064號判決，係就聲請人與相對人間之
    離婚事件所為之裁判，並未違背我國有關離婚事件專屬管轄
    之規定。又其判決內容略以：「本院認為，合法的婚姻受法
    律保護。原、被告雙方經政府登記結婚，屬於合法婚姻。本
    案原、被告由於婚前缺乏了解，草率結婚，婚後雙方不能正
    確對待夫妻家庭關係，常因家庭瑣事引起爭吵，夫妻感情緊
    張，雙方自2007年11月28日始分居生活至今，且經人民法院
    判決不准離婚後，雙方仍分居生活，可以確定原、被告夫妻
    感情確已完全破裂。現原告主張要求與被告離婚，該主張符
    合法律規定，本院予以支持。被告經本院合法傳喚，無正當
    理由拒不到庭視為自動放棄訴訟全力，本院依法予以缺席審
    理、判決。依照《中華人民共和國民事訴訟法》第一百三十
    條、《中華人民共和國婚姻法》第三十二條第二款第（五）
    項及最高人民法院『關於人民法院審理離婚案件如何認定夫
    妻感情確已破裂的若干具體意見』第七條的規定，判決如下
    ：准予原告乙○○與被告甲○○離婚。」等情，核其判決離
    婚所舉事由，與我國民法第1052條第2項規定相符，足認該
    判決不違背臺灣地區之公共秩序或善良風俗。從而，本件聲
    請經核尚無不合，應予認可。
四、依台灣地區與大陸地區人民關係條例第1條後段、第41條第1
    項，非訟事件法第22條，裁定如主文。
中    華    民    國    98    年    3     月     6    日
                      家事法庭    法  官  郭貞秀
上為正本係照原本作成。
如對本裁定抗告須於裁定送達後10日內向本院提出抗告狀，並應
繳納抗告費新臺幣1,000元。
中    華    民    國    98    年    3     月     6    日
                                  書記官  鄭隆慶


司法院資訊處製作；財團法人民間司法改革基金會備份。
